pl: Sprzęt sportowy > Rekreacja na świeżym powietrzu > Jazda na deskorolce > Części do deskorolek > Małe części do deskorolek > Śrubki do deskorolek: Nakrętki na osie deskorolek; Nakrętki na kingpin do deskorolek; Nakrętki montażowe do deskorolek
vi: Dụng cụ thể thao > Giải trí ngoài trời > Trượt ván > Bộ phận ván trượt > Bộ phận nhỏ của ván trượt > Đai ốc ván trượt: Đai ốc trục ván trượt; Đai ốc kingpin ván trượt; Đai ốc gắn ván trượt
sk-SK: Športový tovar > Exteriérové rekreakčné športy > Skateboarding > Diely skateboardu > Malé diely na skateboard > Matice na skateboard: Matice na osy skateboardov; Matice pre skateboardové čapy; Montážne matice na skateboard
pt-PT: Artigos de desporto > Atividades recreativas no exterior > Skate > Peças para skate > Peças pequenas para skate > Porcas para skate: Porcas de eixo de skate; Porcas de kingpin de skate; Porcas de montagem de skate
pt-BR: Artigos esportivos > Atividades ao ar livre > Skate > Peças do skate > Peças pequenas para skates > Porcas para skate: Porcas de eixo para skate; Porcas de pino central para skate; Porcas de fixação para skate
sl-SI: Športna oprema > Rekreacija na prostem > Rolkanje > Deli za rolke > Majhni deli za rolke > Matice za rolke: Matice za osi za rolke; Matice za rolke za glavni svornik; Matice za rolke
zh-CN: 体育用品 > 户外休闲 > 滑板 > 滑板零件 > 滑板小部件 > 滑板螺母: 滑板轮轴螺母; 滑板主钉螺母; 滑板桥钉螺母
ko: 스포츠용품 > 야외 레크레이션 > 스케이트보딩 > 스케이트보드 부품 > 스케이트보드 소형 부품 > 스케이트보드 너트: 스케이트보드 액슬 너트; 스케이트보드 킹핀 너트; 스케이트보드 마운팅 너트
sv: Sportartiklar > Utomhusaktiviteter > Skateboardåkning > Skateboarddelar > Smådelar till skateboard > Skateboardmuttrar: Hjulmuttrar till skateboards; Kingpin-muttrar till skateboards; Monteringsmuttrar till skateboards
th: อุปกรณ์กีฬา > สันทนาการกลางแจ้ง > การเล่นสเกตบอร์ด > ชิ้นส่วนสเก็ตบอร์ด > ชิ้นส่วนขนาดเล็กของสเกตบอร์ด > น็อตสเกตบอร์ด: นอตแกนล้อสเกตบอร์ด; นอตคิงพินสเกตบอร์ด; นอตยึดทรัคสเกตบอร์ด
nb: Sportsutstyr > Friluftsliv > Skateboarding > Skateboarddeler > Smådeler til skateboard > Skateboardmuttere: Akselmuttere for skateboard; Kingpin-muttere for skateboard; Monteringsmuttere for skateboard
zh-TW: 體育用品 > 室外休閒 > 滑板用品 > 滑板零件 > 滑板小零件 > 滑板螺母: 滑板輪軸螺帽; 滑板主軸螺帽; 滑板固定螺帽
ro-RO: Articole sportive > Recreere în aer liber > Skateboarding > Piese pentru skateboard > Piese mici pentru skateboard > Piulițe pentru skateboard: Piulițe de axă pentru skateboard; Piulițe pentru ax de skateboard; Piulițe de montare pentru skateboard
lt-LT: Sporto prekės > Poilsis lauke > Riedlenčių sportas > Riedlenčių dalys > Smulkios riedlenčių dalys > Riedlenčių veržlės: Riedlentės ašių veržlės; Riedlentės pagrindinio varžto veržlės; Riedlenčių tvirtinimo veržlės
ja: スポーツ用品 > 屋外レクリエーション > スケートボード > スケートボードパーツ > スケートボード用小型パーツ > スケートボード用ナット: スケートボード用アクスルナット; スケートボード用キングピンナット; スケートボード用マウンティングナット
ru: Спортивные товары > Активный отдых на открытом воздухе > Скейтбординг > Детали для скейтбордов > Мелкие детали для скейтбордов > Гайки для скейтбордов: Гайки осей для скейтбордов; Гайки кингпина для скейтбордов; Крепежные гайки для скейтбордов
tr: Spor Malzemeleri > Açık Hava Etkinlikleri > Kaykay Tahtası > Kaykay Parçaları > Küçük Kaykay Parçaları > Kaykay Somunları: Kaykay aks somunları; Kaykay kingpin somunları; Kaykay montaj somunları
fi: Urheilutarvikkeet > Ulkoharrasteet > Rullalautailu > Skeittilaudan osat > Skeittilaudan pienosat > Skeittilaudan mutterit: Skeittilautojen akselimutterit; Skeittilautojen kingpin-mutterit; Skeittilautojen asennusmutterit
da: Sportsartikler > Friluftsliv > Skateboarding > Skateboarddele > Små dele til skateboard > Skateboardmøtrikker: Hjulmøtrikker til skateboard; Kingpin-møtrikker til skateboard; Monteringsmøtrikker til skateboard
bg-BG: Спортни стоки > Спортни занимания на открито > Скейтборд > Части за скейтборд > Малки части за скейтборд > Гайки за скейтборд: Осови гайки за скейтборд; Гайки за болтове за скейтборд; Гайки за монтаж на скейтборд
en: Sporting Goods > Outdoor Recreation > Skateboarding > Skateboard Parts > Skateboard Small Parts > Skateboard Nuts: Skateboard Axle Nuts; Skateboard Kingpin Nuts; Skateboard Mounting Nuts
de: Sportartikel > Outdoor-Aktivitäten > Skateboarden > Skateboard-Teile > Skateboard-Kleinteile > Skateboard-Muttern: Skateboard-Achsmuttern; Skateboard-Kingpin-Muttern; Skateboard-Montagemuttern
hr-HR: Sportska oprema > Rekreacija na otvorenom > Skejtanje > Dijelovi za skateboard > Sitni dijelovi za skateboard > Matice za skateboard: Matice za osovinu za skateboard; Matice za kingpin za skateboard; Matice za montažu za skateboard
fr: Équipements sportifs > Loisirs de plein air > Skateboarding > Pièces de skateboard > Petites pièces de skateboard > Écrous de skateboard: Écrous d’axe de skateboard; Écrous de kingpin de skateboard; Écrous de montage de skateboard
hu: Sportszerek > Szabadtéri kikapcsolódás > Gördeszkázás > Gördeszkaalkatrészek > Gördeszka kis alkatrészek > Gördeszkaanyák: Gördeszkatengely-anyák; Gördeszka kingpin anyák; Gördeszkarögzítő anyák
cs: Sportovní potřeby > Outdoorové aktivity > Skateboardové vybavení > Díly pro skateboardy > Malé součástky pro skateboardy > Matky na skateboard: Matice osy skateboardu; Matice kingpinu skateboardu; Montážní matice skateboardu
es: Equipamiento deportivo > Actividades al aire libre > Skateboarding > Piezas del monopatín > Piezas pequeñas para monopatines > Tuercas de monopatín: Tuercas de eje para patinetas; Tuercas de pivote central para patinetas; Tuercas de montaje para patinetas
nl: Sportartikelen > Buitenrecreatie > Skateboarden > Skateboardonderdelen > Kleine onderdelen voor skateboards > Moeren voor skateboards: Asmoeren voor skateboards; Kingpinmoeren voor skateboards; Bevestigingsmoeren voor skateboards
el: Αθλητικά είδη > Υπαίθριες δραστηριότητες αναψυχής > Σκέιτμπορντ > Εξαρτήματα σκέιτμπορντ > Μικρά εξαρτήματα σκέιτμπορντ > Παξιμάδια σκέιτμπορντ: Παξιμάδια άξονα σκέιτμπορντ; Παξιμάδια kingpin σκέιτμπορντ; Παξιμάδια στερέωσης σκέιτμπορντ
it: Articoli sportivi > Ricreazione outdoor > Skateboarding > Parti per skateboard > Minuteria per skateboard > Dadi per skateboard: Dadi per assali da skateboard; Dadi per kingpin da skateboard; Dadi di montaggio da skateboard